臺灣高等法院刑事裁定　　　　　　　　　　　　　　九十一年度交抗字第五七八號
　　抗　告　人
　　即受處分人　甲○○
右列抗告人因違反道路交通管理處罰條例案件，不服臺灣台北地方法院中華民國九十
一年六月三十日裁定（九十一年度交聲字第一九四號），本院裁定如左：
    主  文
抗告駁回。
    理  由
一、按受處分人不服主管機關所為之處罰，得於接到裁決書之翌日起二十日內，向管
    轄地方法院聲明異議，道路交通管理處罰條例第八十七條定有明文。
二、原處分機關係以：甲○○酒精濃度超過規定標準，依道路交通管理處罰條例第三
    十五條第一項第一款規定裁處罰鍰六千元，並吊扣駕駛執照六個月，嗣經其聲明
    異議，原審法院以其聲明不合法定程式而駁回異議。
三、抗告意旨略以：受處分人即抗告人係接獲郵局掛號通知單，遂赴郵局領取，亦遵
    照裁決機關所載時間寄出，有本人寄出之雙掛號收執據（一月二十三日）為憑。
    原審所依據時間，可能是公文轉呈之時間而有誤。本人亦曾詢問台北區監理所，
    異議狀最遲何時寄達，所得結論為一月二十四日以前。本人在接到警政署國道公
    路警察局第一警察隊回覆本人申訴案之回函後，即依戶籍地提出異議狀（台灣台
    北地方法院交通法庭），但卻石沉大海，此次收到監理所之裁決書，豈敢怠惰，
    而且在國道高速公路上，既是酒精濃度過量，禁止駕駛，為何當時不將此人扣車
    ，扣留證件，更讓駕駛人離開現場，豈不匪夷所思？
四、經查：本件處分機關即交通部公路局台北區監理所於民國九十年十二月二十四日
    所作成之交通部公路局台北區○○○○○道路交通管理事件裁決書，經抗告人於
    九十一年一月二日收受送達，此為抗告人所坦認（見原審卷第二四頁），並有該
    裁決書之掛號郵件收件回執影本一紙附件可稽（見原審卷第十四頁），依首揭說
    明，抗告人即應於九十一年一月二十二日前向原處分機關或管轄地方法院聲明異
    議。惟抗告人遲至同年一月二十三日始以掛號信函寄交原處分機關，而原處分機
    關於翌日即二十四日收狀，有抗告人寄交之信封、掛號函件執據及印有台北區監
    理所收狀章日期之異議狀可按（見原審卷第二頁、第十五頁、本院卷抗告狀附件
    一），顯見抗告人之聲明異議顯已逾期，並無抗告狀所指因公文轉呈而延誤情形
    。
五、抗告人於九十年七月二十日即向台北監理所提出申訴，固有申訴書在卷可按（見
    原審卷第十二頁），惟於主管機關裁決前之申訴，性質係向主管機關提出陳述意
    見，與主管機關裁決後，受處分人向地方法院提出異議聲明不服，二者法律性質
    迥不相同，道路交通管理處處罰條例第九條規定甚明，抗告狀所稱於收到警察局
    之覆函後，未經裁決前，即向法院即已向法院提出異議狀，依前開所述，其異議
    自不合法，亦不影響本件異議逾期之認定。至於抗告狀所指舉發員警未當場禁止
    其駕駛及吊扣駕照，然依同條例第三十五條第一項規定，此種當場禁止其駕駛及
    吊扣駕照之性質為行政處分，本屬行政機關之職責，從而，舉發員警是否有怠於
    執行職務之上開行為，非本院所得審酌，亦不能據以推論抗告人有無違規事實，
    併予指明。
六、綜上所述，原審法院因認抗告人之聲明異議為不合法，而予以駁回，經核並無不
    合。抗告意旨，顯無理由，應予駁回。
據上論斷，應依道路交通案件處理辦法第二十六條，刑事訴訟法第四百十二條，裁定
如主文。
中      華      民      國    九十一    年      九      月    二十三    日
                  臺灣高等法院交通法庭
                                  審判長法  官  陳  貽  男
                                        法  官  王  炳  梁
                                        法  官  李  世  貴
右正本證明與原本無異。
不得再抗告。
                                        書記官  魏  汝  萍
中      華      民      國    九十一    年      九      月    二十三    日
